臺灣新竹地方法院刑事宣示判決筆錄　　100年度審易字第478號
公　訴　人　臺灣新竹地方法院檢察署檢察官
被　　　告　志偉
上列被告因竊盜案件，經檢察官提起公訴（100年度偵字第3597
、4311號）後，檢察官聲請改依協商程序而為判決，本院於中華
民國100年7月15日下午4時在本院刑事第七法庭宣示判決，出席
職員如下：
　　　　　　　　　　　　　　　　　法　官　楊惠芬
　　　　　　　　　　　　　　　　　書記官　張懿中
　　　　　　　　　　　　　　　　　通　譯　楊德光
法官起立朗讀判決主文、犯罪事實要旨、處罰條文、附記事項及
告以上訴限制、期間並提出上訴狀之法院，且諭知記載其內容：
一、主  文
    溫志偉犯如附表二所示之罪，均累犯，各處如附表二所示之
    刑。應執行有期徒刑壹年伍月，如易科罰金，以新臺幣壹仟
    元折算壹日。
二、犯罪事實要旨：
（一）溫志偉前曾於民國96年間因違反毒品危害防制條例案件，
      經臺灣桃園地方法院於96年8 月17日以96年度審易字第91
      號就持有第一級毒品部分判處有期徒刑3 月，減為有期徒
      刑1 月又15日，就施用第二級毒品部分判處有期徒刑3 月
      ，減為有期徒刑1 月又15日，應執行有期徒刑3 月，於96
      年9 月10日確定。其又於96年間因違反毒品危害防制條例
      及偽造文書等案件，經臺灣桃園地方法院於96年9 月18日
      以96年度審訴字第382 號就施用第一級毒品部分判處有期
      徒刑8 月，減為有期徒刑4 月，就施用第二級毒品部分判
      處有期徒刑4 月，減為有期徒刑2 月，就偽造署押部分判
      處有期徒刑4 月，減為有期徒刑2 月，應執行有期徒刑8
      月，於96年10月15日確定。上開各案件接續執行，自96年
      12月27日入監執行，並於97年10月1 日易科罰金執行完畢
      。
（二）詎溫志偉仍不知戒慎其行，分別基於意圖為自己不法所有
      之犯意，於如附表一編號1 至5 所示時間、地點，以如附
      表一所示之方式，竊取如附表一所示之人所有之財物。嗣
      因溫志偉另案為警借提外出查證，均於上開犯行為有偵查
      犯罪權限之公務員知悉前，向員警坦承其所為上開如附表
      一各該編號所示犯行而自首並接受裁判。
三、附記事項：
（一）按行為後法律有變更者，適用行為時之法律，但行為後之
      法律有利於行為人者，適用最有利於行為人之法律，刑法
      第2 條第1 項定有明文。查被告溫志偉於為如附表一編號
      1 及5 所示犯行後，刑法第321 條於100 年1 月26日修正
      公布，於同年月28日施行。而修正後刑法第321 條第1 項
      第3 款規定「犯竊盜罪而有下列情形之一者，處六月以上
      五年以下有期徒刑，得併科新臺幣十萬元以下罰金：三、
      攜帶兇器而犯之者。」，修正前該條項款則規定「犯竊盜
      罪而有下列情形之一者，處六月以上五年以下有期徒刑：
      三、攜帶兇器而犯之者。」，是該條就攜帶兇器竊盜部分
      於修正後增列併科罰金之規定，就有期徒刑之刑度部分則
      並未有提高之情形，經比較新舊法結果，以修正前刑法第
      321 條第1 項第3 款之規定對被告較為有利，應依修正前
      刑法第321 條第1 項第3 款之規定處斷。
（二）至被告溫志偉所持以犯如附表一編號1 所示犯行時所用之
      一字扳手1 支、於犯如附表一編號2 至4 所示犯行時所用
      之自備鑰匙1 支及於犯如附表一編號5 所示犯行時所用之
      十字螺絲起子1 支等物均未扣案，且被告於本院準備程序
      時已供述：不見了等語在卷，是以應認業均已滅失，爰不
      予宣告沒收之，附此敘明。
四、處罰條文：
    刑法第2 條第1 項前段、刑法第320 條第 1項、修正前第321
    條第1 項第1 款、第2 款、第62條前段、第47條第1 項、第
    41條第1 項前段、第8 項、第51條第5 款，刑法施行法第1
    條之1 第1 項、第2 項前段。
五、協商判決除有刑事訴訟法第455 條之4 第1 項第1 款於本訊
    問程序終結前，被告撤銷協商合意或檢察官撤回協商聲請者
    ；第2 款被告協商之意思非出於自由意志者；第4 款被告所
    犯之罪非第四百五十五條之二第一項所定得以協商判決者；
    第6 款被告有其他較重之裁判上一罪之犯罪事實者；第7 款
    法院認應諭知免刑或免訴、不受理者情形之一，及違反同條
    第2 項「法院應於協商合意範圍內為判決；法院為協商判決
    所科之刑，以宣告緩刑或二年以下有期徒刑、拘役或罰金為
    限」之規定者外，檢察官與被告、辯護人均不得上訴。
六、如有前項得上訴之情形，得自收受宣示判決筆錄送達之日起
    10日內，向本院提出上訴書狀，上訴於第二審法院。
中    華    民    國   100    年    7     月    15    日
                  刑事第九庭    書記官        張懿中
                                法  官        楊惠芬
以上筆錄正本係照原本作成。
中    華    民    國   100    年    7     月    15    日
                                書記官        張懿中
附表一：
┌──┬───┬──────┬───┬────┬───────┐
│編號│時  間│地        點│被害人│竊得物品│行  竊  方  式│
├──┼───┼──────┼───┼────┼───────┤
│1   │100 年│桃園縣新屋鄉│許峻維│車牌號碼│以客觀上足以對│
│    │1 月8 │金湖村金橋路│      │L8—6138│人之生命、身體│
│    │日15時│育仁段706 巷│      │號自小客│造成危害，可供│
│    │許    │91號社區大樓│      │車（嗣於│作為兇器使用之│
│    │      │地下停車場（│      │100 年2 │一字扳手1 支（│
│    │      │侵入住居未據│      │月8 日尋│未扣案）開啟車│
│    │      │告訴）      │      │獲，已發│門，再用上開扳│
│    │      │            │      │還）    │手開啟電門後將│
│    │      │            │      │        │車輛開走      │
├──┼───┼──────┼───┼────┼───────┤
│2   │100 年│新竹縣湖口鄉│吳家瑋│車牌號碼│以自備機車鑰匙│
│    │1 月28│中興村安宅七│      │GCW —45│1 支（未扣案）│
│    │日17至│街26之1 號前│      │7 號重型│開啟電門後將車│
│    │18時間│            │      │機車（嗣│輛騎走        │
│    │某時許│            │      │於100 年│              │
│    │      │            │      │2 月24日│              │
│    │      │            │      │尋獲，已│              │
│    │      │            │      │發還）  │              │
├──┼───┼──────┼───┼────┼───────┤
│3   │100 年│新竹縣湖口鄉│劉正賢│車牌號碼│以自備機車鑰匙│
│    │1 月中│中興村安宅六│（由前│IJW —28│1 支（未扣案）│
│    │旬某日│街52號前空地│女友朱│5 號重型│開啟電門後將車│
│    │22時許│            │珮渝製│機車（尚│輛騎走        │
│    │      │            │作筆錄│未尋獲）│              │
│    │      │            │）    │        │              │
├──┼───┼──────┼───┼────┼───────┤
│4   │100 年│桃園縣新屋鄉│陳月真│車牌號碼│以自備機車鑰匙│
│    │1 月14│中華路672 號│（由配│HXK —41│1 支（未扣案）│
│    │日23時│清華高中附近│偶古捷│3 號重型│開啟電門後將車│
│    │許    │            │爐製作│機車（嗣│輛騎走        │
│    │      │            │筆錄）│於100 年│              │
│    │      │            │      │3 月24日│              │
│    │      │            │      │被告協同│              │
│    │      │            │      │警方尋獲│              │
│    │      │            │      │，已發還│              │
│    │      │            │      │）      │              │
├──┼───┼──────┼───┼────┼───────┤
│5   │100 年│桃園縣新屋鄉│彭珮茹│車牌號碼│以客觀上足以對│
│    │1 月23│中興路310 巷│      │PF5 —65│人之生命、身體│
│    │日19至│7 之1 號前  │      │5 號之機│造成危害，可供│
│    │20時間│            │      │車車牌乙│作為兇器使用之│
│    │某時許│            │      │面（嗣於│十字螺絲起子1 │
│    │      │            │      │100 年3 │支（未扣案）將│
│    │      │            │      │月24日被│車牌卸下      │
│    │      │            │      │告協同警│              │
│    │      │            │      │方尋獲，│              │
│    │      │            │      │已發還）│              │
└──┴───┴──────┴───┴────┴───────┘
附表二：
┌──┬───────────────┬──────────┐
│編號│主  文  罪  名  及  宣  告  刑│犯    罪    事    實│
├──┼───────────────┼──────────┤
│ 1  │志偉犯攜帶兇器竊盜罪，累犯，│附表一編號1 所示犯行│
│    │處有期徒刑伍月，如易科罰金，以│                    │
│    │新臺幣壹仟元折算壹日。        │                    │
├──┼───────────────┼──────────┤
│ 2  │志偉犯竊盜罪，累犯，處有期徒│附表一編號2 所示犯行│
│    │刑肆月，如易科罰金，以新臺幣壹│                    │
│    │仟元折算壹日。                │                    │
├──┼───────────────┼──────────┤
│ 3  │志偉犯竊盜罪，累犯，處有期徒│附表一編號3 所示犯行│
│    │刑肆月，如易科罰金，以新臺幣壹│                    │
│    │仟元折算壹日。                │                    │
├──┼───────────────┼──────────┤
│ 4  │志偉犯竊盜罪，累犯，處有期徒│附表一編號4 所示犯行│
│    │刑肆月，如易科罰金，以新臺幣壹│                    │
│    │仟元折算壹日。                │                    │
├──┼───────────────┼──────────┤
│ 5  │志偉犯攜帶兇器竊盜罪，累犯，│附表一編號5 所示犯行│
│    │處有期徒刑伍月，如易科罰金，以│                    │
│    │新臺幣壹仟元折算壹日。        │                    │
└──┴───────────────┴──────────┘
附錄本案論罪科刑法條：
刑法第320 條第1 項：
意圖為自己或第三人不法之所有，而竊取他人之動產者，為竊盜
罪，處五年以下有期徒刑、拘役或五百元以下罰金。
修正前刑法第321 條：
犯竊盜罪而有左列情形之一者，處六月以上五年以下有期徒刑：
一、於夜間侵入住宅或有人居住之建築物、船艦或隱匿其內而犯
    之者。
二、毀越門扇、牆垣或其他安全設備而犯之者。
三、攜帶兇器而犯之者。
四、結夥三人以上而犯之者。
五、乘火災、水災或其他災害之際而犯之者。
六、在車站或埠頭而犯之者。
前項之未遂犯罰之。